Voorlopige inventaris op het kaartenarchief van de Topografische Dienst en rechtsvoorgangers, (1590) 1814-1932 (1993)
Nationaal Archief, Den Haag
- Kaarten vervaardigd door en/of gedrukt bij de Topografische Dienst en diens voorgangers, A
  - Topografische kaarten van Nederlands Oost- en West-Indië, 19e-20e eeuw, A12; TOPO 19
    - Oost-Indië, A12.1
      - Molukken, A12.1.4; 19.4
        - Halmahera., 1943-1944; 19.4.6A1-19.4.6A9; 1.100.000
          - Sheet 100 / XIX, 19.4.6A26
          - Sheet 100 / XX, 19.4.6A27
          - Sheet 100 / XXI, 19.4.6A28
          - Sheet 100 & 101 / XI, 19.4.6A29
          - Sheet 101 / XII-XIII, 19.4.6A30
          - Sheet 101 / XIV, 19.4.6A31
          - Sheet 101 / XV, 19.4.6A32
          - Sheet 101 / XVI, 19.4.6A33
          - Sheet 101 / XVII, 19.4.6A34
          - Sheet 101 / XX, 19.4.6A35
          - Sheet 101 / XXI, 19.4.6A36
          - Sheet 101 / XXII, 19.4.6A37
          - Sheet 102 / XI, 19.4.6A38
          - Sheet 102 / XII, 19.4.6A39
          - Sheet 102 / XIV, 19.4.6A40
          - Sheet 102 / XV-XVI, 19.4.6A41
          - Sheet 102 / XVII-XVIII, 19.4.6A42
          - Sheet 103 / XVII-XVIII, 19.4.6A43
        - Gouvernement der Molukken., 1920-1930; 19.4.7.1-19.4.7.9; 1.100.000
          In 40 bladen; zie bladwijzer op studiezaal.
          - Sheet 97 & 98 / XVIII, 19.4.7.1
          - Sheet 97 / XIX, 19.4.7.2
          - Sheet 97 / XX, 19.4.7.3
          - Sheet 98 & 99 / XIV, 19.4.7.4
          - Sheet 98 / XV, 19.4.7.5
          - Sheet 98 / XVII, 19.4.7.6
          - Sheet 98 / XIX, 19.4.7.7
          - Sheet 98 / XX, 19.4.7.8
          - Sheet 98 / XXI, 19.4.7.9
          - Sheet 99 & 100 / XII, 19.4.7.10
          - Sheet 99 / XIII, 19.4.7.11
          - Sheet 99 / XV, 19.4.7.12
            met Japans stempel
          - Sheet 99 / XVI, 19.4.7.13
          - Sheet 99 / XVIII, 19.4.7.14
          - Sheet 99 / XIX, 19.4.7.15
          - Sheet 99 / XX, 19.4.7.16
          - Sheet 99 / XXI, 19.4.7.17
          - Sheet 100 / XII & 101 / XII-XIII, 19.4.7.18
          - Sheet 100 / XIII, 19.4.7.19
          - Sheet 100 / XIV, 19.4.7.20
          - Sheet 100 / XV, 19.4.7.21
          - Sheet 100 / XVI, 19.4.7.22
          - Sheet 100 / XVII, 19.4.7.23
          - Sheet 100 / XVIII, 19.4.7.24
          - Sheet 100 / XIX, 19.4.7.25
          - Sheet 100 & 101 / XX, 19.4.7.26
          - Sheet 100 / XXI, 19.4.7.27
          - Sheet 100 / XXIX-XXX, 19.4.7.28
          - Sheet 101 / XIV, 19.4.7.29
          - Sheet 101 / XV, 19.4.7.30
          - Sheet 101 / XVI, 19.4.7.31
          - Sheet 101 / XVII, 19.4.7.32
          - Sheet 101 / XXI, 19.4.7.33
          - Sheet 101 / XXII, 19.4.7.34
          - Sheet 101 / XXIX, 19.4.7.35
          - Sheet 102 / XIV, 19.4.7.36
          - Sheet 102 / XV-XVI, 19.4.7.37
          - Sheet 102 / XVII-XVIII, 19.4.7.38
          - Sheet 102 / XXIX-XXX, 19.4.7.39
          - Sheet 103 / XVII-XVIII, 19.4.7.40
        - Ambon., 1926; 19.4.7A1-19.4.7A4; 1.100.000
          In 4 bladen; zie bladwijzer op studiezaal.
          - Sheet 100 / XXIX-XXX, 19.4.7A1
          - Sheet 101 / XXIX, 19.4.7A2
          - Sheet 101 / XXX, 19.4.7A3
          - Sheet 102 / XXIX-XXX, 19.4.7A4
        - Schetskaart van het westelijk gedeelte van het eiland Ceram., 19.4.8; 1:200.000
        - Aroe-eilanden., 1941; 19.4.8A1-19.4.8A4; 1:200.000
          - Aroe-eilanden, 19.4.8A1
          - Sheet 119 & 120 / XXXV-XXXVI, 19.4.8A2
          - Sheet 119 & 120 / XXXVII-XXXVIII, 19.4.8A3
          - Sheet 119 & 120 / XXXIX-XL, 19.4.8A4
        - Schetskaart van de Soela eilanden., 1927; 19.4.9; 1:250.000
        - Schetskaart van het eiland Ceram., 1905; 19.4.10.1-19.4.10.2; 1:250.000
          In twee bladen
          - Linker blad, 19.4.10.1
          - Rechter blad, 19.4.10.2
        - Schetskaart van het eiland Ceram., 1909; 19.4.11.1-19.4.11.2; 1:250.000
          Top. Bureau Batavia,
          - Linker blad, 19.4.11.1
          - Rechter blad, 19.4.11.2
        - Schetskaart van het eiland Boeroe., 1915; 19.4.12; 1:250.000
        - Schetskaart van de onderafdeeling Boeroe., 1910; 19.4.13; 1:250.000
        - Eiland Seran en omliggende eilanden; Top. Inrichting Batavia., 1922; 19.4.14; 1:500.00
      - Java en Madoera, A12.1.5; 19.5
        - Project van de forten met bomvrije reduits voor de versterking van Weltevreden., ca. 1850; 19.5.1; 1:1.000
        - Hoofdplaats Kediri., 1913; 19.5.2; 1:5.000
        - Hoofdplaats Madioen., 1917; 19.5.3; 1:5.000
        - Projekt tot versterking van Weltevreden., ca. 1850; 19.5.4; 1:5.000
        - Kaart van Kota Bangkalan en omstreken., 1882; 19.5.5; 1:10.000
        - Kadastrale overzichtskaart der afdeling Batavia; Smulders., 1878; 19.5.6; 1:10.000
        - Jogjakarta en omstreken., 19.5.7; 1:10.000
        - Pamekasan en omstreken., 1883; 19.5.8; 1:10.000
          Top.Bureau Batavia
        - Kaart van Kota Sampang en omstreken., 1882; 19.5.9; 1:10.000
        - Kaart van de hoofdplaats Semarang en omstreken., 1892; 19.5.10; 1:10.000
        - Kaart van Ampenam, Mataram en Tjakranagara., 1894; 19.5.11; 1:20.000
          Top. Dienst
        - Kaart van de hoofdplaats Bandoeng en omstreken., 1882; 19.5.12; 1:20.000
        - Batavia en omstreken., 1904; 19.5.13; 1:20.000
        - Kaart van het eiland Bawaen., ca. 1880; 19.5.14; 1:20.000
        - Kaart van de hoofdplaats Buitenzorg en omstreken., 1880; 19.5.15; 1:20.000
        - Kaart van Buitenzorg en omstreken., 1901; 19.5.16; 1:20.000
        - Idjen Hoogland., 1920; 19.5.17; 1:20.000
        - Kaart van Magelang en omstreken., 1895-1896; 19.5.18; 1:20.000
        - Kaart van de hoofdplaats Probolinggo en omstreken., 1882; 19.5.19; 1:20.000
        - Kaart van de hoofdplaats Serang en omstreken., 1887; 19.5.20; 1:20.000
        - Kaart van Soekaboemi en omstreken., 1894; 19.5.21; 1:20.000
        - Kaart van Kota Soemenep en omstreken., 1883; 19.5.22; 1:20.000
        - Kaart van de hoofdplaats Soera Baja en omstreken., 1891; 19.5.23; 1:20.000
        - Kaart van de hoofdplaats Soera Baja en omstreken., 1900; 19.5.24; 1:20.000
        - Omslag met plattegronden van:., 19.5.25; 1:20.000
          - Magelang en omstreken, ca. 1870
          - Ngawi en omstreken, ca. 1870
          - Poerwo Redjo en omstreken, ca. 1870
          - Salatiga en omstreken, ca. 1870
          - Soerakarta en omstreken, ca. 1870
          - Tjilatjap en omstreken, ca. 1870
          - Willem I en omstreken, ca. 1870
          - verklaring der tekens, ca. 1870
        - Java; residentie Bantam., 1915-1920; 19.5.26; 1:20.000
        - Java; residentie Madoera., 1915-1920; 19.5.27; 1:20.000
        - Java; residentie Batavia., 1900-1905; 19.5.28; 1:20.000
        - Java; residentie Besoeki., 1910-1914; 19.5.29; 1:20.000
        - Kaart van de afdeling Patjitan der residentie Madioen., 1871; 19.5.30; 1:20.000
        - Java; residentie Pasoroean., 1910-1915; 19.5.31; 1:20.000
        - Java; residentie Pasoroean (oud Probolinggo)., 1910-1915; 19.5.32; 1:20.000
        - Java; residentie Preanger Regentschappen., 1900-1910; 19.5.33; 1:20.000
        - Java; kaart van de residentie Rembang., 1868-1875; 19.5.34; 1:20.000
        - Topographische kaart van Semarang en omstreken., 1897; 19.5.35; 1:20.000
        - Kaart van de residentie Krawang., 1871; 19.5.36; 1:20.000
        - Topografische kaart van Java en Madoera., ca. 1900-1930; 19.5.37; 1:25.000
        - Topografische kaart van Java en Madoera., ca. 1900- ca. 1940; 19.5.38; 1:50.000
        - Batavia en omstreken., 1904; 19.5.39; 1:50.000
        - Garnizoenskaart Batavia en omstreken., 1940; 19.5.40; 1:50.000
        - Eiland Bawaen., 1923; 19.5.41; 1:50.000
        - Kaart van Gombong en omstreken., 1894; 19.5.42; 1:50.000
        - Malang en omstreken., 1917; 19.5.43.1-19.5.43.4; 1:50.000
          - Blad 1, 19.5.43.1
          - Blad 2, 19.5.43.2
          - Blad 3, 19.5.43.3
          - Blad 4, 19.5.43.4
        - Garnizoenskaart; blad Malang en omstreken., 1931; 19.5.44; 1:50.000
        - Kaart van Salatiga en Ombarawa., 1891; 19.5.45; 1:50.000
        - Kaart van Salatiga en Ombarawa; Top. Bureau Batavia; herzien en herdrukt., 1897; 19.5.46; 1:50.000
        - Kaart van het terrein bezijden den grooten postweg vanaf post Toegoe tot Tjiandjoer., 1882; 19.5.47; 1:50.000
        - Semeroe gebergte; blad Brama., 1922; 19.5.48; 1:50.000
          Top. Inr. Bat
        - Tengger gebergte; blad Semeroe., 1922; 19.5.49; 1:50.000
        - Topgrafische kaart der residentie Bantam., 1897; 19.5.50; 1:100.000
          Top. Inrichting. 's-Gravenhage
          Residentiekaarten.
        - Topgrafische kaart der residentie Batavia., 1897; 19.5.51; 1:100.000
        - Topgrafische kaart der residentie Preanger Regentschappen., 1894; 19.5.52; 1:100.000
        - Topgrafische kaart der residentie Krawang., 1877; 19.5.53; 1:100.000
        - Topgrafische kaart der residentie Cheribon., 1894; 19.5.54; 1:100.000
        - Topgrafische kaart der residentie Tegal., 1895; 19.5.55; 1:100.000
        - Topgrafische kaart der residentie Pekalongan., 1877; 19.5.56; 1:100.000
        - Topgrafische kaart der residentie Pekalongan., 1892; 19.5.57; 1:100.000
        - Topgrafische kaart der residentie Pekalongan afd. Pekalongan en Batang., 1913; 19.5.58; 1:100.000
        - Topgrafische kaart der residentie Pekalongan afd. Tegal, Brebes en Pemalang., 1913; 19.5.59; 1:100.000
        - Topgrafische kaart der residentie Bagelen., 1890; 19.5.60; 1:100.000
        - Topgrafische kaart der residentie Japara., 1894; 19.5.61; 1:100.000
        - Topgrafische kaart der residentie Banjoemas., 1892; 19.5.62; 1:100.000
        - Topgrafische kaart der residentie Kedoe., 1889; 19.5.63; 1:100.000
        - Topgrafische kaart der residentie Semarang., 1898; 19.5.64; 1:100.000
        - Topgrafische kaart der residentie Djokjakarta., 1892; 19.5.64A; 1:100.000
        - Topgrafische kaart der residentie Soerakarta., 1906; 19.5.65; 1:100.000
        - Topgrafische kaart der residentie Madioen., 1878; 19.5.66; 1:100.000
        - Topgrafische kaart der residentie Rembang., 1897; 19.5.67; 1:100.000
        - Topgrafische kaart der residentie Soerabaja., 1883-1884; 19.5.68; 1:100.000
        - Topgrafische kaart der residentie Kediri., 1889; 19.5.69; 1:100.000
        - Topgrafische kaart der residentie Pasoeroean., 1900; 19.5.70; 1:100.000
        - Topgrafische kaart der residentie Besoeki., 1888; 19.5.71; 1:100.000
        - Topgrafische kaart der residentie Madoera., 1885-1887; 19.5.72; 1:100.000
        - Topgrafische kaart der residentie Probolinggo., 1884-1885; 19.5.73; 1:100.000
        - Topografische kaart van Java., 1900-1915; 19.5.74; 1:100.000
          Overige kaarten
        - Geologische kaart van Java., 1930-1940; 19.5.75; 1:100.000
        - Beschrijvingen der bladen van de geologische kaart van Java., 19.5.75A; 1:100.000
        - Landbouwstatistiekkaart van Java en Madoera., 1932-1933; 19.5.75B; 1:150.000
        - Overzichtskaart van Java en Madoera., 1924-1929; 19.5.76; 1:250.000
        - Java, Madoera en Bali., 1943-1945; 19.5.76A; 1:250.000
        - Overzichtskaart der residentie Bantam., 1922; 19.5.77; 1:250.000
        - Overzichtskaart der residentie Batavia., 1909; 19.5.78; 1:250.000
        - Overzichtskaart der residentie Preanger Regentschappen., 1902; 19.5.79; 1:250.000
        - Overzichtskaart der residentie Bajoemas., 1910; 19.5.80; 1:250.000
        - Overzichtskaart der residentie Kedoe., 1915; 19.5.81; 1:250.000
        - Overzichtskaart der residentie Semarang., 1914; 19.5.82; 1:250.000
        - Overzichtskaart der residentie Djokjakarta., 1921; 19.5.83; 1:250.000
        - Overzichtskaart der residentie Rembang., 1919; 19.5.84; 1:250.000
        - Overzichtskaart der residentie Madieon., 1923; 19.5.85; 1:250.000
        - Overzichtskaart der residentie Soerabaja., 1893; 19.5.86; 1:250.000
        - Overzichtskaart der residentie Soerabaja., 1919; 19.5.87; 1:250.000
        - Overzichtskaart der residentie Pasoeroean., 1907; 19.5.88; 1:250.000
        - Overzichtskaart der residentie Soerakarta., 1922; 19.5.89; 1:250.000
        - Overzichtskaart der residentie Besoeki., 1887; 19.5.90; 1:250.000
        - Overzichtskaart der residentie Madoera., 1922; 19.5.91; 1:250.000
        - Java en Madoera., 1905; 19.5.92; 1:500.000
        - Etappekaart van Java + Madoera; Top. Dienst., 1878; 19.5.92A; 1:500.000
        - Nieuwe, tevens etappekaart van Java en Madoera., 1861-1862; 19.5.93; 1:700.000
        - Kaart van het eiland Java; C. v.d. Velde., 1845; 19.5.94; 1:717.000
        - Overzichtskaart van Java en Madoera; nieuwe bestuursindeling., 1928; 19.5.95; 1:1.000.000
        - Spoor- en tramwegkaart van Java en Madoera; Top. Bureau Batavia., 1906; 19.5.96; 1:1.000.000
        - Spoor- en tranwegkaart van Java en Madoera; Top. Inrichting Batavia., 1913; 19.5.97; 1:1.000.000
        - Spoor- en tranwegkaart van Java en Madoera; Top. Inrichting Batavia., 1922; 19.5.98; 1:1.000.000
        - Java, Madoera en Bali; Top. Dienst Weltevreden., 1931; 19.5.99; 1:1.000.000
        - Kaart van Java en Madoera; Leclerq:., 1850; 19.5.100; 1:1.000.000
        - Post- en telegraafkaart van Java en Madoera; J. Berman., 1887; 19.5.101; 1:1.000.000
        - Spoor- en tramwegkaart van Java en Madoera met lengte-profielen van de spoorwegen; 2e afd. S.S.O.L. Soerabaja., 1905; 19.5.102; 1:1.000.000
        - Spoor- en tramwegkaart van Java en Madoera; Bijlage bij Koloniaal verslag van 1894., 19.5.103; 1:1.000.000
        - Kaart van Java en Madoera; administratieve indeling...; bijlage bij Koloniaal verslag 1885., 19.5.104; 1:1.500.000
        - Kaart van den gemiddelden regenval op Java...; bijlage bij Koloniaal verslag 1891., 19.5.105; 1:1.500.000
        - Kaart van de dichtheid van bevolking op Java en Madoera; bijlage bij Koloniaal verslag 1892., 19.5.106; 1:1.500.000
        - Kaart van den op Java en Madoera in gebruik genomen grond; bijlage bij Koloniaal verslag 1892., 19.5.107; 1:1.500.000
        - Schets-taalkaart van de kleine Soenda eilanden; bijlage bij Koloniaal verslag 1893., 19.5.108; 1:1.500.000
        - Etappen kaart van Java; Baron v.d. Bosch; Militaire Verkenningen Leijden., 1886; 19.5.109; 1:1.500.000
        - Kaart van Java; door S.H. Serné; Smulders., 1866; 19.5.110; 1:1.600.000
        - Kaart van Java en Madoera, aangevende de nieuwe bestuursindeling., 1928; 19.5.111; 1:2.000.000
        - Java en Mdoera; aangevende de bestuursindeling 1931., 19.5.112; 1:2.000.000
        - Kaart van Java en Madoera., 1920; 19.5.113; 1:2.000.000
        - Spoorwegkaart van Java., 19.5.114; 1:2.000.000
        - Java en Madoera; geheim., 19.5.115; 1:3.000.000
        - Java en Madoera; bijlage A der Memorie van toelichting tot het wetsontwerp tot buitenomloopstelling en inwisseling der op Java en Madoera aanwezige koperen duiten., 19.5.116; 1:4.000.000
      - Kleine Soenda Eilanden, A12.1.6; 19.6
        - Kleine Soenda eilanden (Lombok)., 1925-1930; 19.6.1; 1:25.000
        - 2e Nederlandse Timor-expeditie kaart 1 t/m 8., 19.6.2; 1:25.000
        - Eiland Leti., 1912; 19.6.3; 1:25.000
        - (Flores) Schetskaart van de afdeeling Noord- en West-Mangerai., 1919; 19.6.4; 1:50.000
        - Kleine Soenda-eilande (Lombok)., 1928; 19.6.4A; 1:50.000
        - (Flores) Schetskaart van de onderafdeling Endeh., 1920; 19.6.5; 1:50.000
        - (Flores) Schetskaart van de onderafdeling Ngada., 1916; 19.6.6; 1:50.000
        - Kleine Soenda eilanden; Bali., 1930-1935; 19.6.7; 1:50.000
        - P. Tamimbar (Selaroe-eilanden)., 1944; 19.6.7A; 1:63.360
        - Residentie Timor en Onderhorigheden (Soemba)., 1930-1938; 19.6.8; 1:100.000
          TopDienst Batavia
        - Residentie Timor en Onderhorigheden (Roti)., 1924-1926; 19.6.9; 1:100.000
        - Residentie Timor en Onderhorigheden (Semaoe)., 1928; 19.6.10; 1:100.000
        - Residentie Timor en Onderhorigheden., 1930-1940; 19.6.11; 1:100.000
        - Midden Lombok., 1897; 19.6.12; 1:100.000
        - Midden Lombok., 1908; 19.6.13; 1:100.000
        - Verkenningskaart van de onderfdeling Oost-Flores en Solor eilanden; Oost- en Westblad., 1931; 19.6.14; 1:100.000
          Top. Dienst. Batavia
        - Verkenningskaart van de onderfdeling Maomere (Oost-Flores)., 1931; 19.6.15; 1:100.000
        - Schetskaart van het eiland Adonara., 1911; 19.6.16; 1:100.000
        - Overzichtskaart van het eiland Alor; Top.Dienst Batavia., 1932; 19.6.17; 1:100.000
        - Eiland Babar., 1912; 19.6.18; 1:100.000
        - Schetskaart van Midden-Bali; expeditie naar Bali in 1906., 19.6.19; 1:100.000
          Smulders, Den Haag
        - Bali., 1935; 19.6.20; 1:2000.000
        - Overzichtskaart van het eiland Lombok., 1897; 19.6.21; 1:2000.000
        - Overzichtskaart van het eiland Lombok., 1908; 19.6.22; 1:2000.000
        - Overzichtskaart van het eiland Lombok., 1927; 19.6.23; 1:2000.000
        - Carte de la limite entre O'Kussi - Ambenu (Portugal et les possessions Neérlandaises dans l'ile de Timor; Op 1 blad papier met:., Carte de la limite entre les possessions des Pays-Bas das la partie occidentale et du Portugal dans la partie orien tale de l'ile de Timor.; 19.6.24; 1:2000.000
          Bijlage 6 bij Conventie van 1 oktober 1904 voor de grensscheiding tussen nederlands en Portugees Timor
        - Zuidwestelijke-zuidoostelijke Kleine Soenda-eilanden en eilanden Sawoe, Pantar, Wetar., 1940; 19.6.24A; 1:2000.000
        - Schetskaart van het eiland Flores en omliggende eilanden., 1912; 19.6.25; 1:250.000
        - Schetskaart van Timor; Nederlandsch gebied., 1920; 19.6.26; 1:250.000
        - Kaart van het eiland Bali., 1883; 19.6.27; 1:250.000
        - Schetskaart van het eiland Bali; Top. Inrichting Batavia., 1905; 19.6.28; 1:250.000
        - Schetskaart van het eiland Bali; Top. Inrichting Batavia., 1909; 19.6.29; 1:250.000
        - Schetskaart van het eiland Bali; Top. Inrichting Batavia., 1922; 19.6.30; 1:250.000
        - Schetskaart van het eiland Soembawa., 1910; 19.6.31; 1:250.000
        - Kleine Soendra-eilanden., 1943; 19.6.31A; 1:250.000
        - Overzichtskaart van de afdeeling Flores., 1928; 19.6.32; 1:300.000
        - Kaart van het eiland Soemba., 1897; 19.6.33; 1:500.000
        - Schetskaart van het eiland Soemba., 1907; 19.6.34; 1:500.000
      - Nederlands Nieuw Guinea, A12.1.7; 19.7
        - Hollandia en omgeving., 1944; 19.7.0; 1:20.000
        - Eilanden rond Nieuw-Guinea., 1944; 19.7.01; 1:20.000
        - Noordwest Vogelkop., 1944; 19.7.02; 1:20.000
        - Manokwari en omgeving., 1944; 19.7.03; 1:20.000
        - Moemi/Nabire en omgeving., 1943; 19.7.04; 1:20.000
        - Eiland Noemfor/Zuid-Biak., 1944; 19.7.05; 1:20.000
        - Sawar en omgeving., 1944; 19.7.06; 1:20.000
        - Eiland rond Waigeo., 1944; 19.7.0A; 1:63.360
        - Radja Ampat Groep., 1944; 19.7.0A1; 1:63.360
        - Noordwest en Noordoost Vogelkop., 1944; 19.7.0A2; 1:63.360
        - Eilanden Biak-Japen Kuststreek Verkam-Hollandia., 1944; 19.7.0A3; 1:63.360
        - Merauke en omgeving., 1946; 19.7.0A4; 1:63.360
        - Nieuw-Guinea., jaartal onbekend; 19.7.0B; 1:100.000
        - Nieuw-Guinea., 1944; 19.7.0C; 1:250.000
        - Nieuw-Guinea., 1944; 19.7.0D; 1:250.000
        - Nieuw-Guinea., jaartal onbekend; 19.7.0E; 1:500.000
        - Schetskaart van Nieuw Guinee (Nederlandsch Gebied)., 1919; 19.7.1; 1:1.000.000
        - Kaart van Nederlandsch Nieuw Guinea en omliggende eilanden., 1897; 19.7.2; 1:2.000.000
        - Nederlandsch Nieuw Guinea en omliggende eilanden., 1903; 19.7.3; 1:2.000.000
        - Nederlandsch Nieuw Guinea., sept. 1910; 19.7.4; 1:2.500.000
        - Kaart van een gedeelte van Nieuw-Guinea bevattende het Nederlandsche- en de aangrenzende deelen van het Britsche en Duitsche gebied (bijlage bij memorie van toelichting op wetsontwerp grensscheiding Nieuw-Guinea)., 19.7.5; 1:3.000.000
      - Sumatra, A12.1.8; 19.8
        - Kadastrale overzichtskaart van de onderafdeelingshoofdplaats Sabang., 1918; 19.8.1; 1:2.500
        - Kaart van de hoofdplaats Padang., 1886; 19.8.2; 1:5.000
          Top. Bureau Batavia; december
        - Padang; bijgewerkt naar gegevens van den kadastralen dienst., 1915; 19.8.3; 1:5.000
        - Hoofdplaats Palembang., 1922; 19.8.4; 1:5.000
        - Telokbetong en omstreken., 1916; 19.8.5; 1:5.000
        - Kaart van het terrein des oorlogs in het rijk Atjeh nabij de hoofdplaats., 1873; 19.8.6; 1:10.000
          Top. Inrichting Den Haag
        - Hoofdplaats Lahat., 1924; 19.8.7; 1:10.000
        - Hoofdplaats Moearaènim., 1924; 19.8.8; 1:10.000
        - Kaart van de hoofdplaats Padang., 1896; 19.8.9; 1:10.000
        - Kaart van het terrein des oorlogs in Groot Atjeh., 1873-1874; 19.8.10; 1:20.000
        - Kust van Kroeng Raba tot Retieèng; opneming in maart., 1879; 19.8.11; 1:20.000
        - Moekim Lepong; opgenomen in Januari 1883 door den sergeant opnemer F.J. Wrede., 19.8.12; 1:20.000
        - Kaart van Padang Si Dimpoewan en omstreken., 1893; 19.8.13; 1:20.000
        - Taroetoeng en omstreken., 1907; 19.8.14; 1:20.000
        - Kaart van het bezette gebied in Groot-Atjeh; opgenomen in de maanden januari t/m april 1885., 1887; 19.8.15; 1:20.000
        - Kaart van het bezette gebied in Groot-Atjeh; opgenomen in de maanden januari t/m april 1885; bijgewerkt tot 1889., 19.8.16; 1:20.000
        - Kaart van het bezette gebied in Groot-Atjeh; opgenomen in de maanden januari t/m april 1885; Top. Bureau Batavia; bijgewerkt tot 1891., 19.8.17; 1:20.000
        - Kaart van het bezette gebied in Groot-Atjeh; opgenomen in de maanden januari t/m april 1885; Top. Bureau Batavia; bijgewerkt tot 1894., 19.8.18; 1:20.000
        - Sumatra (West); Top. Bureau Batavia., 1885-1900; 19.8.19; 1:20.000
        - Residentie Bangka en onderhorigheden., 1935; 19.8.20; 1:25.000
        - Sumatra, residentie Lampongsche Distrikten, Bengkoelen, Palembang., 1910-1925; 19.8.21; 1:25.000
        - Kaart van het gebied bezet in Groot-Atjeh; J. Smulders, 's-Hage., 1897; 19.8.22; 1:40.000
        - Sumatra (Westkust, midden)., 1890-1900; 19.8.23; 1:40.000
          Top. Bur. Bat
        - Midden Sumatra., 1943; 19.8.23A; 1:40.000
        - Sumatra; Atjeh en onderhorigheden., 1890-1922; 19.8.24; 1:40.000
        - Sumatra; Gouvernement Oostkust van Sumatra., 1920; 19.8.25; 1:50.000
        - Noordoost Sumatra., 1943; 19.8.25A; 1:50.000
        - Simoeloeë., 1945; 19.8.25B; 1:50.000
        - Nias., 1935; 19.8.25C; 1:50.000
        - Sumatra; Residentie Sumatra's Westkust., 1926-1928; 19.8.26; 1:50.000
        - Noordwest Sumatra., 1943; 19.8.26A; 1:50.000
        - Midden Sumatra., 1943-1945; 19.8.26B; 1:50.000
        - Bangka., 1946; 19.8.26C; 1:50.000
        - Riouw archipel., 1946; 19.8.26D; 1:63.360
        - Gouvernement Atjeh en onderhorigheden; Top. Inrichting Batavia; bladen Loekoep, Peusangan, Takingeun en Laoet Tawar., ca. 1920; 19.8.27; 1:80.000
        - Sumatra; Westkust., 1890-1900; 19.8.28; 1:80.000
        - Kaart van de afdeeling Deli der residentie Oostkust van Sumatra; Top.Bureau Batavia., 1885; 19.8.29; 1:100.000
        - West Sumatra., 1944; 19.8.29A; 1:100.000
        - Kaart van de afdeeling Deli der residentie Oostkust van Sumatra., 1887; 19.8.30; 1:100.000
        - Oost Sumatra., 1943; 19.8.30A; 1:100.000
        - Schetskaart van den weg Siboga - Lagoeboti, de vallei van Silindoeng met aangrenzende gebieden en het zuidelijke gedeelte van het Toba meer., 1885; 19.8.31; 1:100.000
        - Billiton., 1944; 19.8.31A; 1:100.000
        - Schetskaart Engano in 1909; door J.H. Juda., 1910; 19.8.32; 1:100.000
        - Zuid Sumatra., 1943-1945; 19.8.32A; 1:100.000
        - Overzichtskaart Groot Atjeh., 1883; 19.8.33; 1:100.000
        - Mentawai-eilanden., 1935; 19.8.33A; 1:100.000
        - Sumatra., ca. 1930-1938; 19.8.34; 1:100.000
          Top. Dienst Batavia.
        - Overzichtskaart van Noord Sumatra., 1944; 19.8.34A; 1:100.000